臺灣桃園地方法院刑事判決　　　　　　110年度審訴字第171號
公　訴　人　臺灣桃園地方檢察署檢察官
被　　　告　林叡則


上列被告因誣告等案件，經檢察官提起公訴（109 年度偵字第00
000 號），被告於本院準備程序進行中，就被訴事實為有罪之陳
述，經告知簡式審判程序意旨，並聽取當事人之意見後，本院合
議庭裁定由受命法官獨任進行簡式審判程序，判決如下：
    主  文
林叡則犯竊盜罪，處有期徒刑貳月，如易科罰金，以新臺幣壹仟
元折算壹日；未扣案之犯罪所得新臺幣貳萬元沒收，如全部或一
部不能沒收或不宜執行沒收時，追徵其價額。又犯誣告罪，處有
期徒刑貳月。
    事實及理由
一、本件犯罪事實及證據，除證據部分補充「被告林叡則於本院
    準備程序及審理時之自白」外，餘均引用檢察官起訴書所載
    （詳如附件）。
二、論罪科刑：
  ㈠核被告所為，分別係犯刑法第320 條第1 項之竊盜罪及同法
    第169 條第1 項之誣告罪。被告所犯上述二罪間，犯意各別
    ，行為互殊，應予分論併罰。又被告於所誣告之案件裁判確
    定前，於偵訊中自白坦承犯罪（見偵字第33855 號卷第167
    頁），爰依刑法第172 條規定，減輕其刑。
  ㈡爰審酌被告不思以正當方法獲取財物，竟竊取他人財物，造
    成他人財產權之損害，法治觀念實屬淡薄，且被告於竊盜犯
    行後，竟將竊盜犯行嫁禍予黃梓育，意圖使黃梓育受刑事處
    分，不僅致黃梓育徒增訟累，復影響司法權之正當行使，造
    成國家司法資源無端浪費，自應非難；惟考量被告犯罪後坦
    承犯行，態度尚佳，兼衡被告之素行、犯罪動機、目的、智
    識程度及現以裝設監視器為業之生活狀況等一切情狀，分別
    量處如主文所示之刑，並就竊盜罪部分並諭知易科罰金之折
    算標準。
三、沒收：
  ㈠被告竊得告訴人廖依瑩所有之金耳環1 對、金手鍊1 對、鑲
    鑽金戒指1 只、愛心圖形金尾戒1 個、黑色皮帶1 條（廠牌
    ：CUCCI ）及白色皮包1 只（廠牌：CUCCI ），此均為被告
    本案之犯罪所得，惟金耳環1 對、金手鍊1 對、鑲鑽金戒指
    1 只、愛心圖形金尾戒1 個，經被告變賣得款新臺幣2 萬元
    乙情，業據被告於本院審理時供陳在卷，而被告變賣告訴人
    之物因而獲得財產上利益，雖未扣案，仍屬刑法第38條之1
    第4 項所稱變得之物而為被告之犯罪所得，應依刑法第38條
    之1 第1 項前段規定宣告沒收，且依第38條之1 第3 項規定
    諭知於全部或一部不能沒收或不宜執行沒收時，追徵其價。
  ㈡按犯罪所得已實際合法發還被害人者，不予宣告沒收或追徵
    ，刑法第38條之1 第5 項定有明文。查被告已返還所竊得之
    黑色皮帶1 條（廠牌：CUCCI ）及白色皮包1 只（廠牌：CU
    CCI ），業經告訴人廖依瑩供陳明確（見偵卷第35頁），是
    依上開規定，就不予宣告沒收或追徵。
據上論斷，應依刑事訴訟法第273 條之1 第1 項、第299 條第1
項前段、第310 條之2 、第454 條，判決如主文。
本案經檢察官鄭朝光提起公訴，檢察官林欣怡、董諭到庭執行職
務。
中    華    民    國   110    年    11    月    25    日
                  刑事審查庭  法  官  李佳穎
以上正本證明與原本無異。
如不服本判決應於收受判決後20日內向本院提出上訴書狀，並應
敘述具體理由。其未敘述上訴理由者，應於上訴期間屆滿後20日
內向本院補提理由書(均須按他造當事人之人數附繕本)「切勿逕
送上級法院」。
                              書記官  蔡萱穎
中    華    民    國   110    年    11    月    25     日
附錄本案論罪科刑依據之法條：
中華民國刑法第169 條
意圖他人受刑事或懲戒處分，向該管公務員誣告者，處 7 年以
下有期徒刑。
意圖他人受刑事或懲戒處分，而偽造、變造證據，或使用偽造、
變造之證據者，亦同。
中華民國刑法第320 條
意圖為自己或第三人不法之所有，而竊取他人之動產者，為竊盜
罪，處5 年以下有期徒刑、拘役或50 萬元以下罰金。
意圖為自己或第三人不法之利益，而竊佔他人之不動產者，依前
項之規定處斷。
前二項之未遂犯罰之。
　
附件：
臺灣桃園地方檢察署檢察官起訴書
                                    109年度偵字第33855號
    被      告  林叡則  男  20歲（民國00年0月00日生）
                        住桃園市○○區○○路00號
                        國民身分證統一編號：Z000000000號
上列被告因竊盜等案件，業經偵查終結，認應提起公訴，茲將犯
罪事實及證據並所犯法條分敘如下：
        犯罪事實
一、林叡則與廖依瑩係友人，其於民國109 年1 、2 日間暫住於
    桃園市○○區○○路0 段000 號廖依瑩之住處，林叡則竟意
    圖為自己不法之所有，基於竊盜之犯意，於民國109 年1 月
    13日中午12時許，趁暫住廖依瑩上址住處之便，徒手竊取廖
    依瑩所有金耳環1 對、金手鍊1 對、鑲鑽金戒指1 只、愛心
    圖形金尾戒1 個、黑色皮帶1 條（廠牌：CUCCI ）及白色皮
    包1 只（廠牌：CUCCI ）離去。嗣林叡則為嫁禍予其友人黃
    梓育，竟意圖使黃梓育受刑事處分，基於誣告之犯意，明知
    上開白色皮包1 只係由其本人所竊得，趁機將上開所竊得之
    皮包1 只預先置於桃園市○○區○○○路000 號黃梓育住處
    車庫，並錄影存證傳送予廖依瑩，再告知廖依瑩在黃梓育上
    開住處車庫發現其所失竊之白色皮包，廖依瑩旋與林叡則一
    同至黃梓育住處車庫找尋，果真在黃梓育住處車庫發現上開
    白色皮包1 只，使不知情之廖依瑩分別於109 年2 月12日下
    午3 時58分許及同年2 月16日下午4 時52分，至桃園市政府
    警察局大溪分局內柵派出所申告黃梓育涉嫌竊盜之犯罪事實
    ，而對黃梓育提出竊盜罪嫌之告訴，使黃梓育於同年2 月16
    日下午2 時17分許，為警以竊盜犯罪嫌疑人之身分接受調查
    ，經警發覺有異，而查悉上情。
二、案經廖依瑩訴由桃園市政府警察局大溪分局報告偵辦。
        證據並所犯法條
一、證據清單與待證事實
┌──┬──────────┬──────────────┐
│編號│    證  據 名  稱   │         待 證 事 實        │
├──┼──────────┼──────────────┤
│ 1  │被告林叡則警詢及偵查│一、證明被告在告訴人廖依瑩上│
│    │中供述              │    址住處之便，徒手竊取廖依│
│    │                    │    瑩所有金耳環1 對、金手鍊│
│    │                    │    1 對、鑲鑽金戒指1 只、愛│
│    │                    │    心圖形金尾戒1 個、黑色皮│
│    │                    │    帶1 條（廠牌：CUCCI ）及│
│    │                    │    白色皮包1 只（廠牌：CUCC│
│    │                    │    I ）離去之事實。        │
│    │                    │二、證明被告為嫁禍予證人黃梓│
│    │                    │    ，明知上開白色皮包1 只│
│    │                    │    係由其本人所竊得，趁機將│
│    │                    │    上開所竊得之皮包1 只預先│
│    │                    │    置於桃園市大溪區民權東路│
│    │                    │    105 號證人黃梓住處車庫│
│    │                    │    ，並錄影存證傳送予告訴人│
│    │                    │    廖依瑩，再告知告訴人廖依│
│    │                    │    瑩在證人黃梓上開住處車│
│    │                    │    庫發現其所失竊之白色皮包│
│    │                    │    ，告訴人廖依瑩旋與被告一│
│    │                    │    同至證人黃梓住處車庫找│
│    │                    │    尋，果真在證人黃梓住處│
│    │                    │    車庫發現上開白色皮包1 只│
│    │                    │    ，以此之方式利用不知情之│
│    │                    │    告訴人廖依瑩申告證人黃梓│
│    │                    │    涉嫌竊盜之犯罪事實。  │
├──┼──────────┼──────────────┤
│ 2  │告訴人廖依瑩於警詢及│一、證明如犯罪事實所示之物品│
│    │偵訊中具結證述      │    失竊之事實。            │
│    │                    │二、證明係被告告知上開白色皮│
│    │                    │    包在證人黃梓住處，復偕│
│    │                    │    同被告一同至證人黃梓住│
│    │                    │    處起獲白色皮包1 只，並向│
│    │                    │    派出所對證人黃梓提告竊│
│    │                    │    盜罪之事實。            │
├──┼──────────┼──────────────┤
│ 3  │證人黃梓於警詢及本│證明證人黃梓未涉有上開竊盜│
│    │署偵訊中證述        │犯罪之事實。                │
├──┼──────────┼──────────────┤
│ 4  │證人即黃梓之胞姊黃│證明被告在住處車庫發現白色皮│
│    │羽薇於警詢及本署偵訊│包並予拍照，隨後告訴人廖依瑩│
│    │時之具結證述        │即到場之事實                │
├──┼──────────┼──────────────┤
│ 5  │現場照片18張        │證明上開物品為被告所竊取，並│
│    │                    │嫁禍予證人黃梓之事實。    │
├──┼──────────┼──────────────┤
│ 6  │109 年2 月12日及同年│證明證人廖依瑩因而對證人黃梓│
│    │2 月16日桃園市政府警│提告竊盜之事實。          │
│    │察局大溪分局內柵派出│                            │
│    │所證人廖依瑩之警詢筆│                            │
│    │錄各1 份            │                            │
├──┼──────────┼──────────────┤
│ 7  │109 年2 月16日證人黃│證明證人黃梓因而接受警方調│
│    │梓之警詢筆錄      │查之事實。                  │
└──┴──────────┴──────────────┘
二、核被告所為，係犯刑法第320 條第1 項竊盜及同法第169 條
    第1 項誣告等罪嫌。被告前開所犯竊盜及誣告等罪嫌，犯意
    各別，行為互殊，請予分論併罰。未扣案之遭竊物品，為被
    告犯罪所得，請依刑法第38條之1 第1 項沒收之，於全部或
    一部不能沒收或不宜執行沒收時，追徵其價額。
三、至告訴人固指訴，尚有鑽戒1 枚、金耳環1 對及愛馬仕白色
    項鍊1 條遭竊云云，然為被告所否認，而此部分除告訴人單
    一陳述指訴外，並無其他積極證據佐證，尚難認被告確有竊
    得上開物品，惟此部分若成立犯罪，與前揭起訴部分為同一
    行為，應為起訴效力所及，爰不另為不起訴處分，附此敘明
    。
四、依刑事訴訟法第251 條第1 項提起公訴。
    此  致
臺灣桃園地方法院
中    華    民    國   109    年    12    月    21    日
                              檢  察  官  鄭朝光
本件證明與原本無異
中    華    民    國   110    年     1    月    27    日
                              書  記  官  陳詩心
附錄本案所犯法條全文
中華民國刑法第169 條
意圖他人受刑事或懲戒處分，向該管公務員誣告者，處7 年以下
有期徒刑。
意圖他人受刑事或懲戒處分，而偽造、變造證據，或使用偽造、
變造之證據者，亦同。
中華民國刑法第320 條
意圖為自己或第三人不法之所有，而竊取他人之動產者，為竊盜
罪，處5 年以下有期徒刑、拘役或50 萬元以下罰金。
意圖為自己或第三人不法之利益，而竊佔他人之不動產者，依前
項之規定處斷。
前二項之未遂犯罰之。